---
title: "Ejercicio práctico Rmarkdown"
author: "Patricia Pérez García"
date: "06/02/2025"
output: 
    distill::distill_article:
        highlight: kate
        code_folding: false  
        toc: true     
        toc_depth: 3
        css: styles.css         
editor_options: 
  chunk_output_type: console
  
Este trabajo ha sido depositado en Zenodo y puede consultarse en el siguiente enlace: **[DOI pendiente de agregar]**
---

```{r setup, include = FALSE}

knitr::opts_chunk$set(echo = FALSE)

# Cargar los paquetes necesarios
library(tidyr)
library(dplyr)

# Cargar los datos
data <- read.csv("data/top10s.csv")

```

# Informe hits de Spotify 2010-2019

## Datos

Los datos analizados corresponden a los mayores éxitos en Spotify entre los años 2010 y 2019. Los datos se pueden consultar en:

<https://www.kaggle.com/datasets/leonardopena/top-spotify-songs-from-20102019-by-year/>

## Artistas con más éxitos

Este análisis muestra los artistas que consiguieron más canciones en el top durante dicho periodo.

```{r top_artists}

data %>% dplyr::count(artist) %>% arrange(desc(n)) %>% head()

```

## Estilos con más éxitos

En este apartado analizamos los géneros musicales más escuchados.

```{r top_genres}

data %>% dplyr::count(top.genre) %>% arrange(desc(n)) %>% head()

```

## Tendencia de la duración de los hits

Para evaluar si las canciones han reducido su duración con el tiempo, se grafica la duración promedio de los éxitos éxitos por año, y se realiza una regresión lineal.

```{r duration_trend, fig.width=8, fig.height=6}

plot(dur ~ year, data = data)
abline(lm(dur ~ year, data = data))

```

**Interpretación:** la pendiente de la regresión lineal es negativa, lo que quiere decir que la tendencia en la duración de las canciones de mayor éxito es a ser cada vez más corta, posiblemente debido a que se dan a concer a través de plataformas como Instagram o TikTok, donde el tiempo de los vídeos es limitado.
